臺灣臺中地方法院刑事裁定
111年度聲字第1977號
聲  請  人  臺灣臺中地方檢察署檢察官
受  刑  人  彭志偉



                    (現於法務部○○○○○○○○○○○執行中)
上列聲請人因受刑人數罪併罰，有二裁判以上，業經判決罪刑確
定，聲請定其應執行之刑（111年度執聲字第1420號），本院裁
定如下：   
    主    文
甲○○所犯如附表所示各罪所處之刑，應執行有期徒刑參年捌月。
    理    由
一、聲請意旨略以：受刑人甲○○犯數罪，先後經判決確定如附表
    ，應依刑法第53條、第51條第5款，定應執行之刑，爰依刑
    事訴訟法第477條第1項之規定聲請裁定等語。
二、按「數罪併罰，有2裁判以上者，依刑法第51條之規定，定
    其應執行之刑。」、「數罪併罰，分別宣告其罪之刑，依下
    列各款定其應執行者：五、宣告多數有期徒刑者，於各刑中
    之最長期以上，各刑合併之刑期以下，定其刑期。但不得逾
    30年。」，刑法第53條、第51條第5款分別定有明文。
三、本件受刑人所犯如附表所示之罪，先後經法院判決判處如附
    表所示之刑，且均經確定在案。而受刑人經法院判決判處如
    附表所示各罪所處之刑，均係不得易科罰金或易服社會勞動
    之刑，此有臺灣高等法院被告前案紀錄表及如附表所示各罪
    之判決書附卷可稽。是檢察官依刑法第53條、第51條第5款
    之規定聲請定其應執行之刑，本院審核認並無不合，應予准
    許。復審酌如附表編號1至6所示之罪所處之刑，業經臺灣新
    竹地方法院以111年度聲字第275號裁定應執行有期徒刑3年4
    月確定，又受刑人所犯如附表所示各罪，均為竊盜罪，且犯
    罪時間介於民國108年11月29日至109年12月31日，各罪犯罪
    時間相距非長，考量受刑人所犯上開各罪責任非難重複程度
    ，兼顧其所犯數罪反應出之人格特性及犯罪傾向、施以矯正
    之必要性，兼衡受刑人於111年7月1日陳述意見表中，對本
    件聲請定執行刑案件表示無意見等情，而定其應執行之刑如
    主文所示。
四、依刑事訴訟法第477條第1項，刑法第53條、第51條第5款，
    裁定如主文。
中    華    民    國    111    年    7    月    29    日
                  刑事第十一庭  法  官 曹錫泓
以上正本證明與原本無異。　　　　　　　　　
如不服本裁定，應於收受送達後5日內向本院提出抗告狀。（應
附繕本）
                                書記官  張雅如
中　　華　　民　　國　　111 　年　　8 　　月　　1 　　日
附表：     編號  1 2 3 罪名  竊盜 竊盜 竊盜 宣告刑  有期徒刑10月 有期徒刑9月 有期徒刑8月 犯罪日期  108年11月29日 108年12月31日 108年12月21日 (聲請書誤載為108年12月24日) 偵查(自訴)機關 年度案號  臺中地檢109年度少連偵字第19號等 臺中地檢109年度少連偵字第19號等 臺中地檢109年度少連偵字第19號等  最後事實審 法院 臺中地院 臺中地院 臺中地院  案號 109年度易字第947號 109年度易字第947號 109年度易字第947號  判決日期 109年7月7日 109年7月7日 109年7月7日  確定 判決 法院 臺中地院 臺中地院 臺中地院  案號 109年度易字第947號 109年度易字第947號 109年度易字第947號  判決 確定日期 109年8月3日 109年8月3日 109年8月3日 是否為得易科罰金之案件  否 否 否 備註  臺中地檢109年度執字第12221號 臺中地檢109年度執字第12221號 臺中地檢109年度執字第12221號   新竹地檢111執更362號【臺中地檢111執更助253號】（編號1至6經新竹地院以111年度聲字第275號裁定應執行有期徒刑3年4月）   

     編號  4 5 6 罪名  竊盜 竊盜 竊盜 宣告刑  有期徒刑9月 有期徒刑10月 有期徒刑9月 犯罪日期  108年12月13日 108年12月11日 108年12月11日 偵查(自訴)機關 年度案號  桃園地檢109年度少連偵字第143號 新竹地檢109年度少連偵字第135號 新竹地檢109年度少連偵字第135號  最後事實審 法院 桃園地院 新竹地院 新竹地院  案號 109年度易字第786號 110年度易字第459號 110年度易字第459號  判決日期 110年1月21日 110年12月3日 110年12月3日  確定 判決 法院 桃園地院 新竹地院 新竹地院  案號 109年度易字第786號 110年度易字第459號 110年度易字第459號  判決 確定日期 110年2月23日 111年1月3日 111年1月3日 是否為得易科罰金之案件  否 否 否 備註  桃園地檢110年度執字第5268號【臺中地檢110執助1065號】 新竹地檢111年度執字第781號【臺中地檢111執助第522號】 新竹地檢111年度執字第781號【臺中地檢111執助第522號】   新竹地檢111執更362號【臺中地檢111執更助253號】（編號1至6經新竹地院以111年度聲字第275號裁定應執行有期徒刑3年4月）   

   編號  7 罪名  竊盜 宣告刑  有期徒刑10月 犯罪日期  108年11月30日 偵查(自訴)機關 年度案號  臺中地檢109年度少連偵字第472號等  最後事實審 法院 臺中地院  案號 110年度易字第122號  判決日期 111年4月12日  確定 判決 法院 臺中地院  案號 110年度易字第122號  判決 確定日期 111年5月17日 是否為得易科罰金之案件  否 備註  臺中地檢111年度執字第7052號